【裁判字號】    89,交易,111
【裁判日期】    900103
【裁判案由】    業務過失傷害
【裁判全文】
臺灣基隆地方法院刑事判決                        八十九年度交易字第一一一號
    公  訴  人  臺灣基隆地方法院檢察署檢察官
    被      告  乙○○
右列被告因業務過失傷害案件，經檢察官提起公訴 (八十九年度偵字第二二六六號)
，本院判決如左：
    主  文
乙○○從事業務之人，因業務上之過失傷害人，處拘役參拾日，如易科罰金以參佰元
折算壹日。
    事  實
一、乙○○係曳引車司機，為從事駕駛業務之人，民國八十九年三月二日上午九時四
    十分許，乙○○駕駛車號ＫＰ—三三九號曳引車，沿基隆市國道中山高速公路二
    十九號橋往市區方向行駛，途經二十九號橋往西岸高架橋入口前時，原應注意汽
    車在同一車道行駛時，除擬超越前車外，後車與前車之間應保持隨時可以煞停之
    距離；又汽車行駛時，汽車駕駛人應注意車前狀況，並隨時採取必要之安全措施
    ，而依當時情形，又無不能注意情事，竟疏於注意與同向行駛在前由甲○○所駕
    駛車號ＱＰ  一七三號大貨車保持安全距離，致甲○○所駕駛之大貨車緊急煞車
    時，乙○○因煞車不及而自後追撞大貨車，使甲○○因而受有頭部外傷、左頂部
    頭皮下血腫之普通傷害。
二、案經被害人甲○○訴由基隆市警察局第一分局報請台灣基隆地方法院檢察署檢察
    官偵查起訴。
    理  由
一、訊據被告乙○○對於因行車未與前車保持隨時可以煞停之距離，因而追撞前方大
    貨車之事實，固直承不諱，惟辯稱：係告訴人駕車突然變換車道而煞停，使伊煞
    車不及，告訴人違規在先。且事發當時告訴人自己表示沒有受傷，並不清楚告訴
    人何以後來會有受傷云云。經查：告訴人駕駛大貨車行經二十九號橋往西岸高架
    橋入口前時，因前方某不詳車號之自用小客車突然煞車，告訴人亦緊急煞車，而
    跟隨在後之被告則因未保持距離，煞車不及而追撞大貨車等情，業據告訴人甲○
    ○於警訊、偵查中指陳明確，且有交通事故調查報告表及照片十二張在卷可證，
    而被告亦自承未保持安全距離，堪信告訴人之指述為真實。
二、按汽車在同一車道行駛時，除擬超越前車外，後車與前車之間應保持隨時可以煞
    停之距離；又汽車行駛時，汽車駕駛人應注意車前狀況，並隨時採取必要之安全
    措施，道路交通安全規則第九十四條第一項、第三項定有明文。被告駕車自應注
    意上開規定，且依當時情形並無不能注意之情事，竟未注意前開規定而肇事，足
    認被告具有過失。被告上開過失行為，使甲○○受有如事實欄所述之傷害，亦有
    長庚紀念醫院基隆分院出具之診斷證明書一紙附卷可參，是被告之過失行為與告
    訴人所受之傷害間有相當因果關係存在，事證明確，被告犯行應堪認定。又告訴
    人縱然臨時突然變換車道而有過失，但其過失仍無礙於被告上開過失行為之認定
    ，附此敘明。
三、被告係曳引車司機，業據其自承在卷，為從事駕駛業務之人，其因駕駛曳引車之
    過失行為導致告訴人受有如事實欄所述之傷害，核其所為，係犯刑法第二百八十
    四條第二項前段之業務上過失傷害罪。爰審酌被告與告訴人前述過失程度、所生
    損害及犯罪後尚未與被害人達成和解賠償損害等一切情狀，量處如主文所示之刑
    ，並諭知易科罰金之折算標準。
據上論斷，應依刑事訴訟法第二百九十九條第一項前段、刑法第二百八十四條第二項
前段、第四十一條、罰金罰鍰提高標準條例第一條前段、第二條，判決如主文。
本案經檢察官周慶華到庭執行職務
中    華    民    國      八十九      年      十二      月    二十七    日
                                      臺灣基隆地方法院交通法庭
                                          法  官  陳 培 仁
右正本證明與原本無異。
對於本件判決如有不服，應於收受送達後十日內，向本院提出上訴書狀，上訴於臺灣
高等法院，並按他造當事人之人數附具繕本。
                                          書記官  施 鴻 均
中    華    民    國       九十       年       一       月      三      日
附錄論罪法條
刑法第二百八十四條第二項前段：
從事業務之人，因業務上之過失傷害人者，處一年以下有期徒刑、拘役或一千元以下
罰金。


司法院資訊處製作；財團法人民間司法改革基金會備份。
